【裁判字號】    97,訴,1347
【裁判日期】    971202
【裁判案由】    違反毒品危害防制條例
【裁判全文】
臺灣雲林地方法院刑事裁定              97年度訴字第1347號
公  訴  人  臺灣雲林地方法院檢察署檢察官
被      告  甲○○
                    現於臺灣雲林第二監獄執行中
上列被告因違反毒品危害防制條例案件，經檢察官提起公訴，本
院裁定如下：
    主  文
檢察官應於本裁定送達後貳拾日內補正被告違反毒品危害防制條
例第5 條第3 項，犯意圖販賣而持有第三級毒品罪之證據並指出
證明之方法。
    理  由
一、按檢察官就被告犯罪事實，應負舉證責任，並指出證明之方
    法。法院於第一次審判期日前，認為檢察官指出之證明方法
    顯不足認定被告有成立犯罪之可能時，應以裁定定期通知檢
    察官補正，逾期未補正者，得以裁定駁回起訴，刑事訴訟法
    第161 條第1 項、第2 項定有明文。
二、本件檢察官以被告涉犯毒品危害防制條例第5 條第3 項意圖
    販賣而持有第三級毒品罪，提起公訴，並舉出(一)扣得之第三
    級毒品K 他命589.58公克。(二)上開扣案毒品之憲兵司令部刑
    事鑑識中心鑑定書1 紙。(三)被告前因違反槍砲彈藥刀械管制
    條例案件經臺灣彰化地方法院以90年度訴字第1532號判處有
    期徒刑5 年1 月，於94年11月16日縮短刑期假釋出監，竟於
    假釋期間更犯違反槍砲彈藥刀械管制條例案件，經臺灣高等
    法院以97年度上訴字第557 號判處有期徒刑4 年，後經最高
    法院以97年度台上字第3697號駁回上訴確定，有被告之前案
    紀錄表，及上開判決等在卷，故被告有超過6 年之刑期待執
    行。(四)被告無一技之長，長期靠為人討債度日，無固定收入
    ，且其女友陳雅婷於97年9 月底至10月初即將生產，有陳雅
    婷之戶籍資料在卷，故被告需錢孔急。(五)被告日前因需錢孔
    急，而為程茹鈺討債，後進而於97年8 月21日意圖勒贖而持
    槍強擄、強盜程茹鈺未果，有臺灣雲林地方法院檢察署97年
    度偵字第5005號起訴書可憑。(六)被告在上開經判處徒刑之案
    件確定前，即已成為警方拘捕追緝之對象，故僅有選擇逃亡
    一途，被告於逃亡期間既身無長物又無法正常工作賺錢，而
    第三級毒品K 他命價格約為每公克200 元，以被告持有之毒
    品重量計算，該毒品價格約為新臺幣12萬元，若將該毒品販
    賣，對於急需金錢之被告不無助益等證據資料為證明方法。
三、經查：(一)本件被告並無自白意圖販賣而持有第三級毒品。(二)
    又無證人證述被告係意圖販賣而持有第三級毒品。(三)更無通
    訊監察譯文可資證明被告由施用之意思持有毒品，變更為意
    圖販賣之意思而持有毒品。(四)一般意圖販賣而持有毒品，均
    會購置秤、分裝鏟、分裝袋等分裝工具，並先將毒品分裝成
    小包裝，惟本件扣案被告所持有之第三級毒品K 他命，未經
    分裝，且並未扣得分裝工具，難謂被告係基於意圖販賣而持
    有毒品。(五)被告有違反麻醉藥品管理條例、毒品危害防制條
    例之少年事件紀錄，有臺灣高等法院被告前案紀錄表在卷可
    查，本件又自承有施用第三級毒品，被告如有施用毒品之習
    慣，是否會意圖將持有之毒品販賣，並非無疑。(五)扣案之第
    三級毒品K 他命雖達589.58公克，惟第三級毒品K 他命之交
    易價格，究非第一、二級毒品之交易價格可資比擬，被告辯
    稱其一次購買該毒品係供自己施用並非全然不合常情。(六)被
    告於94年11月16日縮短刑期假釋出監後，縱另犯其他刑事案
    件，惟並無遭通緝之紀錄，有其前案紀錄表在卷可查，檢察
    官論述稱被告為「逃亡」，又因逃亡無法正常工作，而有販
    賣第三級毒品之意圖，容有出於臆測之嫌。(七)在無積極證據
    可證明被告有販賣毒品之意圖的情況下，實難以被告急需金
    錢，即認被告持有毒品係基於販賣之意圖。(八)被告縱有因其
    他財產犯罪經檢察官提起公訴，惟在經法院判決確定前，被
    告被訴之其他財產犯罪是否有罪仍未確定，故被告被訴之其
    他財產犯罪與其本件被訴之意圖販賣而持有第三級毒品罪之
    關聯性甚低。綜上，檢察官指出之證明方法顯不足認定被告
    有成立意圖販賣而持有第三級毒品罪之可能。爰於第一次審
    判期日前，依刑事訴訟法第161 條第2 項裁定如主文。
中    華    民    國    97    年    12    月    2     日
            刑事第一庭    審判長法  官  陳宏卿
                                法  官  王雅苑
                                法  官  楊昱辰
以上正本證明與原本無異。
不得抗告。
                                書記官  黃秋萍
中    華    民    國    97    年    12    月    2     日


司法院資訊處製作；財團法人民間司法改革基金會備份。
